臺灣臺南地方法院民事判決　九十三年度親字第八二號
　　原　　　　告　甲○○
　　被　　　　告　乙○○
　　兼法定代理人　丙○○
右當事人間請求確認親子關係不存在事件，經本院於民國九十四年二月二十一日言詞
辯論終結，判決如左：
    主      文
確認被告乙○○與被告丙○○親子關係不存在。
訴訟費用由被告負擔。
    事實及理由
一、原告主張：原告甲○○與被告丙○○（男，民國○○○年○月○日生，身分證統
    一編號：Ｚ000000000號）於民國八十七年四月十八日結婚，婚後兩造
    感情初尚美滿，詎婚後數年來原告與被告丙○○經常因細故發生爭吵不斷，致原
    告無奈下於九十年間返回娘家居住，期間兩造雖偶有電話聯絡離婚事宜，然均未
    曾晤面或有同房共居情事，嗣至九十三年六月九日兩造終於達成協議離婚，並經
    管轄戶政機關登記在案，且被告丙○○於離婚前亦知原告於九十三年三月十六日
    於台南縣連婦產科產下一女乙○○（女，民國○○○年○月○○日生，身分證統
    一編號：Ｚ000000000號），並於同年六月二十九日向台南市東區戶政
    事務所登記，致被告乙○○依法被推定為原告與被告丙○○之婚生女。惟查，原
    告自九十年間離家迄今產下被告乙○○為止，均從未與被告丙○○有過任何同房
    共居生活之情事發生，顯見被告乙○○並非原告與被告丙○○所生至明，為此爰
    請求確認被告丙○○與被告乙○○親子關係不存在。
二、被告抗辯：原告離家出走在外產下一女，自屬原告之過失所致，怎可要求被告給
    付訴訟費用，為此，聲明請求駁回原告之訴，且訴訟費用應由原告負擔。
三、本院依職權囑託國立成功大學醫學院附設醫院鑑定被告乙○○與第三人蔡文傑間
    是否存有親子血緣關係。
四、得心證之理由：
（一）按從子女出生日回溯第一百八十一日起至第三百零二日止為受胎期間；復按妻
      之受胎，係在婚姻關係存續中者，推定其所生子女為婚生子女，前項推定，如
      夫妻之一方能證明妻非自夫受胎者，得提起否認之訴，但應於知悉子女出生之
      日起，一年內為之，民法第一千零六十二條第一項、第一千零六十三條分別定
      有明文。查，原告於九十三年三月十六日產下被告乙○○，而原告於九十三年
      九月三日提起本件訴訟時尚未逾一年之期間，是原告請求確認被告乙○○非被
      告丙○○自原告受胎所生，應屬正當，故原告自得依該條規定提起確認之訴，
      合先敘明。
（二）本件原告主張上情，業據原告提出戶籍謄本二紙為證，又本院依職權囑託國立
      成功大學醫學院附設醫院為親子血緣鑑定，經該院以第三人蔡文傑與被告乙○
      ○之基因型相似性進行鑑定結果，其間之親子關係概率值為百分之九十九點九
      九三二八四，因認兩者間應係親子關係無誤，有該院血緣鑑定報告書一件附卷
      可稽。故被告丙○○與被告乙○○間確實無親子關係，自堪信原告之主張為真
      實。從而，原告主張被告乙○○並非被告丙○○之子，並訴請確認被告乙○○
      與被告丙○○間之親子關係不存在，為有理由，應予准許。又雖被告抗辯原告
      離家出走在外產下一女，自屬原告之過失所致，怎可要求被告給付訴訟費用云
      云，惟按訴訟費用，由敗訴之當事人負擔，此為民事訴訟法第七十八條所明定
      ，而本件原告之訴為有理由，本院並予以勝訴判決，是被告之抗辯，於法未合
      ，並無理由，附此敘明。
五、結論：本件原告之訴為有理由，依民事訴訟法第七十八條，判決如主文。
中      華      民      國    九  十  四    年    三    月      七      日
                                臺灣臺南地方法院家事法庭
~B法　　　官　王  獻  楠
右正本證明與原本無異
如對本判決上訴，須於判決送達後二十日內向本院提出上訴狀
中      華      民      國    九  十  四    年    三    月      七      日
~B法院書記官　蘇  玲  錦
